# 赔偿客户的款项如何进行会计、税务处理

提问人：song2003921 时间：2017-07-11 19:33:36
背景：甲公司 2017 年 1 月销售给客户A公司货物 100 万元（不含税），A已经将该批货物进项税票申报抵扣。今年 6 月A公司使用该批货物生产的产品给客户B公司造成损失 300 万元，A公司赔偿B后要求甲公司承担 150 万元， 6 月份甲公司已经支付A公司 150 万元。 问题： 1 、如果A公司配合甲公司开具红字发票，甲公司应如何进行会计、税务处理（包括增值税、所得税）？ 2 、如果A公司不配合甲公司开具红字发票，甲公司应如何进行会计、税务处理（包括增值税、所得税）？ （注1. 每种处理方法请列示法律、法规等依据，3Q； 注2. 国家税务总局公告 2016 年第 47 号，“购买方取得专用发票已用于申报抵扣的，购买方可在增值税发票管理新系统（以下简称“新系统”）中填开并上传《开具红字增值税专用发票信息表》” ）
感谢！

回答人：chenyiwei
无论税务上如何处理，会计上的处理原则都是：如果此前计提了产品质量保证方面的预计负债的，则首先从该预计负债中列支，该预计负债不足列支的部分直接计入当期营业外支出。